臺灣高等法院刑事裁定
109年度聲字第3815號
聲  請  人  臺灣高等檢察署檢察官
受  刑  人  莊有鑫




上列聲請人因受刑人數罪併罰有二裁判以上，聲請定其應執行之
刑（109年度執聲字第1916號），本院裁定如下：
    主  文
莊有鑫犯如附表所示各罪所處之刑，應執行有期徒刑捌年。
    理  由
一、聲請意旨略以：受刑人莊有鑫因違反毒品危害防制條例等數
    罪，經判決確定如附表所示，應依刑法第50條第1項第1款、
    第2項、第53條、第51條第5款規定，定其應執行之刑，爰依
    刑事訴訟法第477條第1項之規定聲請定裁定等語。
二、按裁判確定前犯數罪者，併合處罰之。數罪併罰，有二裁判
    以上者，依刑法第51條之規定，定其應執行之刑。又宣告多
    數有期徒刑者，於各刑中之最長期以上，各刑合併之刑期以
    下，定其刑期；但不得逾30年。刑法第50條第1項前段、第5
    3條及第51條第5款分別定有明文。又數罪併罰之案件，其各
    罪判決均係宣告刑，並非執行刑，縱令各案中一部分犯罪之
    宣告刑在形式上已經執行，仍應依法聲請犯罪事實最後判決
    之法院裁定，然後再依所裁定之執行刑，換發指揮書併合執
    行，其前已執行之有期徒刑部分，僅應予扣除之問題（最高
    法院90年度台非字第340號、95年度台非字第320號判決意旨
    參照）。再按刑事訴訟法第370條第2項、第3項，已針對第
    二審上訴案件之定應執行之刑，明定有不利益變更禁止原則
    之適用；於分屬不同案件之數罪併罰有應更定執行刑者，本
    於同為定刑裁定應為相同處理之原則，法院於裁定定應執行
    之刑時，自仍應有不利益變更禁止原則法理之考量，亦即另
    定之執行刑，其裁量所定之刑期，不得較重於前定之執行刑
    加計後裁判宣告之刑之總和，否則即與法律秩序理念及法律
    目的之內部界限有違（最高法院103年度第14次刑事庭決議
    及最高法院93年度台非字第192號判決意旨參照）。
三、經查，受刑人所犯如附表所示之罪，經臺灣新北地方法院、
    臺灣新竹地方法院及本院先後判處如附表所示之刑，均經確
    定在案(附表編號1至5所示之罪，經臺灣新北地方法院以108
    年度聲字第1952號裁定定應執行有期徒刑1年6月，如易科罰
    金，以新臺幣〈下同〉1千元折算1日確定；附表編號8和9所示
    之罪，經臺灣新北地方法院以108年度審訴字第802號判決定
    應執行有期徒刑5月，如易科罰金，以1千元折算1日確定；
    附表編號10和11所示之罪，經臺灣新竹地方法院以108年度
    竹簡字第212號判決定應執行有期徒刑9月，如易科罰金，以
    1千元折算1日確定；附表編號12和13所示之罪，經臺灣新北
    地方法院以108年度簡字第5073號判決定應執行有期徒刑5月
    ，如易科罰金，以1千元折算1日確定；附表編號15和16所示
    之罪，經臺灣新竹地方法院以108年度竹簡字第400號判決定
    應執行有期徒刑10月，如易科罰金，以1千元折算1日確定；
    附表編號17和18所示之罪，經本院以108年度上訴字第4195
    號判決應執行有期徒刑4年8月確定），有各該判決書及本院
    被告前案紀錄表附卷可參。其中附表編號1至13、15、16所
    示之罪所處之刑均得易科罰金；附表編號14所示之罪所處之
    刑不得易科罰金、但得易服社會勞動；附表編號17、18所示
    之罪所處之刑均不得易科罰金，合於修正後刑法第50條第1
    項第1款、第3款之情形，依同條第2項規定，須經受刑人請
    求檢察官聲請定其應執行之刑，始得依第51條規定定之，茲
    檢察官依受刑人之請求聲請定其應執行之刑，有「定刑聲請
    切結書」在卷可稽（見本院卷第15頁），本院審核認聲請為
    正當，爰依其犯罪時間之間隔、行為態樣、罪質、侵害法益
    之專屬性或同一性、加重、減輕效益及整體犯罪非難評價等
    一切情狀，於不逾越內部界限（即如附表編號1至5、8和9、
    10和11、12和13、15和16、17和18所示之罪，曾經分別定應
    執行刑為有期徒刑1年6、有期徒刑5月、有期徒刑9月、有期
    徒刑5月、有期徒刑10月、有期徒刑4年8月，加計如附表編
    號6、7、14所示之罪有期徒刑之總合為9年9月）、外部界限
    （即各罪宣告刑總合為有期徒刑11年9月）之範圍內，合併
    定其應執行刑如主文所示。又數罪併罰中之一罪，依刑法規
    定得易科罰金，若因與不得易科之他罪併合處罰結果而不得
    易科罰金時，原可易科部分所處之刑，自亦無庸為易科折算
    標準之記載（司法院釋字第144號解釋參照）。受刑人所犯
    附表編號1至13、15、16所示之罪，原雖得易科罰金，惟因
    與不得易科罰金之附表編號14、17、18所示之罪併合處罰結
    果而不得易科罰金時，自無庸為易科罰金之記載，併此敘明
    。至附表編號7所示案號欄均應為「108年度竹簡字第77號」
    ，逕予更正，併此指明。
據上論斷，應依刑事訴訟法第477條第1項，刑法第50條第1項第1
款、第3款、第2項、第53條、第51條第5款，裁定如主文。
中　　華　　民　　國　　109 　年　　9 　　月　　30　　日
                  刑事第一庭    審判長法　官  李釱任
                                      法　官  梁耀鑌
                                      法　官  崔玲琦
以上正本證明與原本無異。
如不服本裁定，應於收受送達後五日內向本院提出抗告狀。
                                      書記官  李政庭
中　　華　　民　　國　　109 　年　　9 　　月　　30　　日